臺灣橋頭地方法院民事小額判決　　　 110年度橋小字第1420號
原　　　告　中華民國保險經紀人公會

法定代理人　藍維鼎　
訴訟代理人　洪淑生　

被　　　告　陳學明　
上列當事人間請求給付會員費用事件，本院於民國110 年11月23
日言詞辯論終結，判決如下：
    主  文
被告應給付原告新臺幣參萬陸仟元，及自民國一百一十年四月二
十七日起至清償日止，按週年利率百分之五計算之利息。
訴訟費用新臺幣壹仟元由被告負擔。
本判決得假執行；但被告如以新臺幣參萬陸仟元為原告供擔保，
免為假執行。
    事實及理由
一、原告主張：被告為原告之會員，依原告章程（下稱系爭章程
    ）規定負有於每月1月底前繳納會費新臺幣（下同）6,000元
    之義務，但被告自民國105年至110年間共6年未繳會費，合
    計尚欠會費36,000元未繳，爰依系爭章程之法律關係提起本
    件訴訟。聲明：被告應給付原告36,000元及自支付命令送達
    翌日起至清償日止，按週年利率5%計算之利息。
二、被告則以：其原本是中華民國保險經紀人協會的會員，保險
    經紀人管理規則修正後會籍被轉到原告公會，其有繳會費到
    103 年，但原告都沒有做到應該做的事情，也沒有提供相關
    法令資料，又其108年有繳過一次會費，被原告擅自當成104
    年的會費，原告主張並無理由等語，資為抗辯。聲明：原告
    之訴駁回。
三、本院之判斷：
(一)按「個人執業經紀人應繳交主管機關所定之規費，並檢附下
    列文件，向主管機關申請核發執業證照：...三、依第四十
    五條規定加入經紀人公會之證明。」、「個人執業經紀人、
    經紀人公司及銀行經主管機關許可登記後，經紀人公司及銀
    行應加入經紀人商業同業公會，個人執業經紀人應加入經紀
    人公會。個人執業經紀人、經紀人公司及銀行非依前項規定
    加入經紀人公會或經紀人商業同業公會，領有會員證，不得
    申領執業證照執行或經營業務。」、「經紀人商業同業公會
    或經紀人公會成立或改選時，應將章程、會員及理監事名冊
    ，分報內政部及主管機關備查。」保險經紀人管理規則第18
    條第3款、第45條、第46條第1項分別定有明文。
(二)查被告為原告之會員，在原告有會籍，且被告曾繳交至103
    年為止之會費等事實，為兩造所不爭，堪以認定。又原告之
    會員應於每年1月底以前應繳納常年會費6,000元，業據系爭
    章程第9條、第29條規定明確，有系爭章程在卷可稽，是被
    告為原告之會員，即有逐年繳納會費之義務，至被告雖辯稱
    原告都沒有做到該做的事云云，但此與被告依上開章程應負
    之義務並無影響，且被告就其所辯未舉證，自非可採。
(三)按「對於一人負擔數宗債務而其給付之種類相同者，如清償
    人所提出之給付，不足清償全部債額時，由清償人於清償時
    ，指定其應抵充之債務。」、「清償人不為前條之指定者，
    依左列之規定，定其應抵充之債務：一、債務已屆清償期者
    ，儘先抵充。二、債務均已屆清償期或均未屆清償期者，以
    債務之擔保最少者，儘先抵充；擔保相等者，以債務人因清
    償而獲益最多者，儘先抵充；獲益相等者，以先到期之債務
    ，儘先抵充。三、獲益及清償期均相等者，各按比例，抵充
    其一部。」民法第321、322條分別定有明文。被告辯稱其10
    8年有繳過一年會費，被原告當成是104年的會費等語，雖與
    原告所提出收據之記載相符（本院卷第55頁），但被告既未
    主張其繳費時曾指定應抵充之債務，或所欠各年度會費之間
    有擔保不同或獲益不同之情形，應認其所清償之債務為最先
    到期之104年會費，是原告主張被告尚欠105年至110年之會
    費未繳，並非無據。
四、綜上所述，原告主張被告應給付原告105年至110年之會費
    36,000元（計算式:6,000x6=36,000），及自支付命令送達
    翌日即110年4月27日起至清償日止，按週年利率5%計算之利
    息，為有理由，應予准許。
五、本件係法院依小額程序為被告敗訴之判決，爰依民事訴訟法
    第436 條之20之規定，依職權宣告假執行；並依同法第436
    條之23準用第436 條第2 項，適用同法第392 條第2 項規定
    ，依職權宣告被告如預供擔保，免為假執行。
六、本件事證已臻明確，兩造其餘主張陳述及所提之證據，經審
    酌後於本件判決結果無影響，爰不逐一論述，附此敘明。
七、訴訟費用負擔之依據：民事訴訟法第78條。
中    華    民    國   110    年    12    月    9     日
                  橋頭簡易庭  法      官    呂維翰
以上正本與原本相符。
民事訴訟法第436條之24第2項：對於本判決之上訴，非以違背法
令為理由，不得為之。
如對本判決上訴，須於判決送達後20日內向本院提出上訴狀，並
須表明原判決所違背之法令及其具體內容與依訴訟資料可認為原
判決有違背法令之具體事實之上訴理由（須按他造當事人之人數
附繕本）。
中    華    民    國   110    年    12    月    9     日
                              書  記  官    薛如媛
訴訟費用計算式：
裁判費            1,000元
合計              1,000元